【裁判字號】    98,上訴,3686
【裁判日期】    980915
【裁判案由】    毒品危害防制條例
【裁判全文】
臺灣高等法院刑事判決                98年度上訴字第3686號
上  訴  人
即  被  告  甲○○
                    （現於臺灣臺北監獄臺北分監執行中）
上列上訴人因毒品危害防制條例案件，不服臺灣板橋地方法院97
年度訴字第3072號，中華民國98年8月20日第一審判決（起訴案
號：臺灣板橋地方法院檢察署97年度毒偵字第4745號），提起上
訴，本院判決如下：
    主  文
上訴駁回。
    理  由
一、按不服地方法院之第一審判決而上訴者，應向管轄第二審之
    高等法院為之。上訴書狀應敘述具體理由。第二審法院認為
    上訴書狀未敘述理由或上訴有第362條前段之情形者，應以
    判決駁回之。刑事訴訟法第361條第1項、第2項、第367條前
    段，分別定有明文。所謂不服第一審判決之具體理由，係指
    依據卷內訴訟資料，具體指摘第一審判決關於認定事實、適
    用法律及量刑等項，有違法或不當之情形而言，此為提起第
    二審上訴之法定要件。倘上訴人之上訴書狀或補提之上訴理
    由書，雖有敘述上訴理由，惟並未具體敘述第一審判決有上
    述違法、不當情形，即與未敘述具體理由無異，所為上訴，
    即不符合上訴之法定要件。
二、本件上訴人即被告甲○○不服原審判決，提起上訴，上訴狀
    理由略以：警察當初係以竊盜逮捕伊，然後未經本人同意即
    逕行採尿，原審仍以該驗尿報告為證據，應屬違法云云。經
    查：原審認定被告有施用第一級毒品犯行，並認其係受有期
    徒刑之執行完畢後，5年內故意再犯本件之累犯，應加重其
    刑，復審酌其前經觀察、勒戒及強制戒治後，猶未戒除施用
    毒品惡習，及考量施用毒品所生危害，暨被告犯後坦承犯行
    ，態度尚屬良好等一切情狀，量處有期徒刑9月，均已詳敘
    其所憑證據、認定理由及量刑依據。從形式上觀察，原判決
    並無認定事實錯誤、量刑瑕疵或違背法令之情形。且上訴人
    於警詢時有同意警方採集其尿液（見97年度毒偵字第4745號
    偵卷第4頁背面調查筆錄），於原審時亦自白其犯行且未爭
    執當初之採尿過程有何不當或違法之處，其徒於上訴本院時
    空言指摘採尿程序違法，且無提出任何具體事證為佐，自難
    謂為適法。綜上所述，被告提起上訴，上訴理由既未指摘原
    判決關於認定事實、適用法律及量刑，有何違法或不當之處
    ，雖有敘及採尿程序之合法性云云，惟實未敘述具體理由，
    依前揭說明，本件上訴自不合上訴之法定要件，應予駁回，
    並不經言詞辯論為之。
據上論斷，應依刑事訴訟法第367條前段、372條，判決如主文。
中    華    民    國    98    年    9    月    15    日
                  刑事第四庭審判長法  官  陳筱珮
                                  法  官  邱滋杉
                                  法  官  孫惠琳
以上正本證明與原本無異。
如不服本判決，應於收受送達後十日內向本院提出上訴書狀，其
未敘述上訴之理由者並得於提起上訴後十日內向本院補提理由書
（均須按他造當事人之人數附繕本）。「切勿逕送上級法院」。
                                  書記官  劉有志
中    華    民    國    98    年    9     月    17    日


司法院資訊處製作；財團法人民間司法改革基金會備份。
